臺灣彰化地方法院刑事判決　　　　　　　　　　　　　九十一年度訴字第一六六號
　　公　訴　人　臺灣彰化地方法院檢察署檢察官
　　被　　　告　甲○○
右列被告因毒品危害防制條例案件，經檢察官提起公訴（九十年度偵字第八０六五號
），本院判決如左：
    主  文
甲○○連續轉讓第一級毒品，處有期徒刑壹年肆月。
    事  實
一、甲○○明知海洛因係依法公告查禁之第一級毒品，不得轉讓、施用，竟基於轉讓
    第一級毒品海洛因之概括犯意，自民國九十年十月初起，至同年月十六日止，在
    不詳地點，連續三次每次轉讓第一級毒品海洛因一小包予其同居女友夏慧娟（夏
    慧娟施用第一、二級毒品部分由檢察官另案偵辦），供夏慧娟施用。嗣於九十年
    十月十七日凌晨三時許，甲○○、夏慧娟、曾森煒、潘可欣（曾森煒、潘可欣由
    檢察官另行偵辦）共同搭乘由顏明郁所駕駛之車牌號碼九Ａ─五０四一號自用小
    客車，在彰化縣社頭鄉新厝村新興巷二十八之八號旁，因行跡可疑，經警上前盤
    查，當場在夏慧娟所穿之胸罩內查獲甲○○所有之第二級毒品安非他命四包（淨
    重九．一公克）、塑膠袋七十五個及夏慧娟所有之第一級毒品海洛因一包（淨重
    ０．二七公克），始查悉上情（甲○○施用第二級毒品安非他命業經本院於九十
    一年一月四日以九十年度易字第一八二八號判處有期徒刑五月確定）。
二、案經臺灣彰化地方法院檢察署檢察官自動檢舉偵查起訴。
    理  由
一、訊據被告甲○○矢口否認右揭犯行，辯稱：伊並沒有轉讓海洛因予夏慧娟，海洛
    因是夏慧娟自己買的云云。惟查，被告於警訊中即坦承：我亦提供海洛因三次給
    夏慧娟吸食注射，最後一次是昨（十六）日上午九時左右施打注射海洛因等語；
    嗣被告於偵查中亦坦承：之前曾轉讓海洛因給夏慧娟，至於何時起轉讓及轉讓幾
    次均忘記了等語，核與證人夏慧娟於偵查中所證述：甲○○自九十年十月初時起
    提供海洛因給我，直到被查獲共提供我二、三次，是無償提供我吸食，每次都與
    查獲的重量差不多等語之情節大致相符，且證人夏慧娟於九十年十月十七日為警
    查獲後所採之尿液確呈嗎啡及甲基安非他命陽性反應，此有彰化縣衛生局煙毒尿
    液檢驗成績書一份在卷可稽，參以證人夏慧娟係被告之同居女友，於為警查獲時
    證人夏慧娟尚幫甲○○藏放毒品於其胸罩內，證人夏慧娟當無故意誣陷被告之理
    ，是以被告所辯無非事後翻異飾卸之詞，不足採信，本件事證已臻明確，被告犯
    行堪予認定。
二、核被告所為，係犯毒品危害防制條例第八條第一項之轉讓第一級毒品罪。其持有
    第一級毒品海洛因之低度行為，為其轉讓之高度行為所吸收，不另論罪。其先後
    多次轉讓第一級毒品海洛因之犯行，時間緊接，犯意概括，犯罪構成要件復相同
    ，為連續犯，應論以一罪，並依法加重其刑。爰審酌被告犯罪之動機、方法、手
    段、情節、所生危害暨犯罪後之態度等一切情狀，量處如主文所示之刑，以示懲
    儆。
據上論斷，應依刑事訴訟法第二百九十九條第一項前段，毒品危害防制條例第八條第
一項，刑法第十一條前段、第五十六條，判決如主文。
中      華      民      國    九十一    年      三      月      五      日
                                  台灣彰化地方法院刑事第二庭
                                      法      官  石  馨  文
右正本證明與原本無異。
如不服本判決，應於判決送達後十日內向本院提出上訴狀 (須附繕本)。
                                      法院書記官  呂  雅  惠
中    華    民    國    九十一      年      三      月        六        日
附錄法條
毒品危害防制條例第八條：
轉讓第一級毒品者，處一年以上七年以下有期徒刑，得併科新臺幣一百萬元以下罰金
。
轉讓第二級毒品者，處六月以上五年以下有期徒刑，得併科新臺幣七十萬元以下罰金
。
轉讓第三級毒品者，處三年以下有期徒刑，得併科新臺幣三十萬元以罰金。
前三項之未遂犯罰之。
